臺灣新北地方法院刑事判決
111年度訴字第627號
公  訴  人  臺灣新北地方檢察署檢察官
被      告  王恒台



選任辯護人  李茂禎法扶律師
            黃慧敏法扶律師
            高宥翔法扶律師
上列被告因違反毒品危害防制條例案件，經檢察官提起公訴（11
1年度偵字第11938號），本院判決如下：
    主  文
王恒台犯如附表三所示拾貳罪，各處如附表三所示之宣告刑及諭
知沒收。如附表三編號3、5至11所示不得易服社會勞動之有期徒
刑部分，應執行有期徒刑捌年；如附表三編號1、2、4、12所示
得易服社會勞動之有期徒刑部分，應執行有期徒刑陸月。
扣案如附表二編號3所示之物沒收銷燬。
    事  實
一、王恒台明知甲基安非他命係毒品危害防制條例第2條第2項第
    2款所列之第二級毒品，且屬藥事法第22條第1項第1款所列
    之禁藥，不得販賣、轉讓，竟分別為下列犯行：
　⑴基於販賣第二級毒品之各別犯意，以其所持如附表二編號1、
    2所示之行動電話作為聯絡工具（詳如下述附表一各編號所
    載），先後於如附表一編號3、5至11所示之交易時間、地點
    ，各以如附表一編號3、5至11所示之交易方式及金額，分別
    販賣如附表一編號3、5至11所示數量之第二級毒品甲基安非
    他命予蘇雨薇1次、李安祺6次、羅永燦1次。　
　⑵基於轉讓禁藥之犯意，以其所持如附表二編號1、2所示之行
    動電話作為聯絡工具（詳如下述附表一各編號所載），先後
    於如附表一編號1、2、4、12所示之時間、地點，分別轉讓
    如附表一編號1、2、4、12所示數量之第二級毒品甲基安非
    他命予羅春三2次、蘇雨薇1次、羅永燦1次。　
二、嗣因警方依法對王恒台所使用如附表二編號1、2所示之行動
    電話門號實施通訊監察，並於民國111年3月15日8時45分許
    ，在王恒台之新北市○○區○○街0段00號2樓居處執行搜索，當
    場扣得如附表二所示之物，始循線查悉上情。
三、案經內政部警政署國道公路警察局刑事警察大隊（下稱國道
    刑警大隊）報告臺灣新北地方檢察署（下稱新北地檢署）檢
    察官偵查起訴。　　
    理  由
一、按被告以外之人於審判外之言詞或書面陳述，除法律有規定
    者外，不得作為證據；又被告以外之人於審判外之陳述，雖
    不符合同法第159條之1至第159條之4之規定，但經當事人於
    審判程序同意作為證據，法院審酌該言詞陳述或書面陳述作
    成時之情況，認為適當者，亦得為證據。當事人、代理人或
    辯護人於法院調查證據時，知有第159條第1項不得為證據之
    情形，而未於言詞辯論終結前聲明異議者，視為有前項之同
    意，刑事訴訟法第159條第1項及同法第159條之5分別定有明
    文。查本判決下列所引用被告本人以外之人於審判外之陳述
    ，被告王恒台及其辯護人於本院準備程序及審理時均表示同
    意作為證據（見本院卷第72、157頁），或檢察官、被告及
    其辯護人知有上開不得為證據之情形，亦均未於言詞辯論終
    結前聲明異議，本院審酌上開證據製作時之情況，尚無違法
    不當及證明力明顯過低之瑕疵，且為證明本件犯罪事實所必
    要，揆諸上開規定，應有證據能力。而非供述證據部分，並
    無證據顯示係實施刑事訴訟程序之公務員違背法定程序所取
    得之證據，亦無顯有不可信之情況或不得作為證據之情形，
    自均有證據能力。
二、犯罪事實之認定：
  ㈠上開犯罪事實，業據被告於偵查、本院準備程序及審理時均
    坦承不諱，且核與證人羅春三、蘇雨薇、李安祺及羅永燦各
    別於警詢、偵查中所證述之內容相符，並有被告持如附表二
    編號1、2所示之行動電話與上開證人通聯內容之通訊監察譯
    文（上開各證人所為證述及相關通訊監察譯文，均詳如附表
    一補強證據欄所載），以及國道公路警察局偵辦男子王恒台
    涉嫌販賣毒品案件聲請通訊監察偵查報告、本院111年聲搜
    字第000354號搜索票、新北地檢署檢察官拘票、國道刑警大
    隊搜索、扣押筆錄暨扣押物品目錄表、國道公路警察局執行
    逮捕、拘禁告知本人通知書、慈濟大學濫用藥物檢驗中心11
    1年3月25日慈大藥字第1110325058號鑑定書各1份及扣案物
    照片2張附卷可稽（見他卷第3至24頁；偵卷第5、7、137至1
    47、387頁），復有如附表二編號1、2所載之扣案物品可資
    佐證，足供擔保被告上開任意性自白確與事實相符，堪以採
    信。
  ㈡按政府查緝販賣毒品犯行無不嚴格執行，且販賣毒品罪係重
    罪，若無利可圖，衡情一般持有毒品者，當不致輕易將持有
    之毒品交付他人。且販賣毒品乃違法行為，非可公然為之，
    自有其獨特之販售路線及管道，亦無公定之價格，復可任意
    增減其分裝之數量，而每次買賣之價量，亦可能隨時依市場
    貨源之供需情形、交易雙方之關係深淺、資力、對行情之認
    知、可能風險之評估、查緝是否嚴緊，及購買者被查獲時供
    述購買對象之可能性風險評估等諸般事由，而異其標準，非
    可一概而論，是販賣之利得，誠非固定，縱使販賣之人從價
    差或量差中牟利方式互異，其意圖營利之非法販賣行為仍屬
    同一。又販賣利得，除經被告供明，或因帳冊記載致價量至
    臻明確外，確實難以究明。然一般民眾均普遍認知毒品價格
    非低、取得不易，且毒品交易向為政府查禁森嚴，一經查獲
    ，並對販毒者施以重罰，衡諸常情，倘非有利可圖，殊無必
    要甘冒持有毒品遭查獲、重罰之極大風險，無端親至交易處
    所，或於自身住處附近交易毒品，抑或購入大量毒品貯藏，
    徒招為警偵辦從事毒品販賣之風險。從而，除確有反證足資
    認定提供他人毒品者所為係基於某種非圖利本意之原委外，
    通常尚難因無法查悉其買進、賣出之差價，而諉無營利之意
    思，或阻卻販賣犯行之追訴，以免知過坦承者難辭重典，飾
    詞否認者反得逞僥倖，反失情理之平。經查，被告於偵查時
    供稱：我坦承如附表一編號3、5至11所示8次販賣犯行，獲
    利非常微薄等語（見偵卷第227頁），已明確坦承其如事實
    欄一、⑴所為販賣毒品確有從中牟利之意圖，至被告於本院
    審理時供稱：蘇雨薇部分，1000元我是還給她坐高鐵等語（
    見本院卷第158頁），則為其販賣毒品行為既遂後，就販毒
    利益所為之事後處分，對其牟利意圖不生影響，且本院審酌
    被告於案發時為智識正常之人，對於販賣毒品為檢警機關嚴
    予取締之重罪，當知之甚稔，而其與如附表一編號3、5至11
    所示之各交易對象並非至親，苟無利潤可圖，衡情應不至於
    甘冒遭查緝法辦重罪之風險，無故販賣毒品予他人，是被告
    自白其意圖營利而為如附表一編號3、5至11所示各次販賣毒
    品犯行，核與常情並無悖離，復查無反證可認其係另基於某
    種非圖利本意之原委所為，堪認被告就上開各次毒品交易，
    主觀上應有意圖營利之販賣故意甚明。
  ㈢綜上所述，本案事證明確，被告如事實欄一、⑴所為販賣第二
    級毒品（8次），以及如事實欄一、⑵所為轉讓禁藥（4次）
    之犯行，均堪認定，應予依法論科。
三、論罪科刑及沒收之依據：
　㈠按甲基安非他命係經行政院衛生福利部明令公告列為藥事法
    第22條第1項第1款之禁藥，而行為人明知而轉讓同屬禁藥之
    第二級毒品甲基安非他命（未達法定應加重其刑之一定數量
    ）與成年人（非孕婦），其行為同時該當於藥事法第83條第
    1項轉讓禁藥罪及毒品危害防制條例第8條第2項轉讓第二級
    毒品罪之構成要件，屬法條競合關係，依「重法優於輕法」
    原則，應適用較重之轉讓禁藥罪論處（最高法院111年度台
    上字第3770號、第1168號判決意旨參照），是核被告如事實
    欄一、⑴所為，係犯毒品危害防制條例第4條第2項之販賣第
    二級毒品罪；如事實欄一、⑵所為，則係犯藥事法第83條第1
    項之轉讓禁藥罪，且其前揭因販賣、轉讓而持有第二級毒品
    之低度行為，為各次販賣、轉讓之高度行為所吸收，均不另
    論罪。
　㈡被告如事實欄一、⑴所為8次販賣第二級毒品犯行，以及如事
    實欄一、⑵所為4次轉讓禁藥犯行，犯罪時間均不相同，在刑
    法評價上，各具獨立性，顯然犯意各別、行為互殊，應予分
    論併罰。　
　㈢刑之減輕說明：　
　⒈行為人轉讓同屬禁藥之第二級毒品甲基安非他命（未達法定
    應加重其刑之一定數量）予成年人（非孕婦），依重法優於
    輕法之原則，擇較重之藥事法第83條第1項轉讓禁藥罪論處
    ，如行為人於偵查及歷次審判中均自白，仍應適用毒品危害
    防制條例第17條第2項規定減輕其刑（最高法院109年度台上
    大字第4243號裁定意旨參照），同理，倘被告符合毒品危害
    防制條例第17條第1項規定之要件，亦應適用該條項規定減
    輕或免除其刑，始符平等原則（最高法院110年度台上字第5
    52號判決意旨參照）。
　⒉被告於偵查、本院準備程序及審理時均自白如事實欄一、⑴所
    為8次販賣第二級毒品犯行，以及如事實欄一、⑵所為4次轉
    讓禁藥犯行，實已符合毒品危害防制條例第17條第2項之規
    定，自均應依該條規定減輕其刑。
　⒊又被告於偵查中供出其毒品來源為「過敏」，內政部警政署
    國道公路警察局（下稱國道公路警察局）因而開始監聽「過
    敏」所持電話雙向通聯紀錄，經分析通話對象及蒐證，發現
    「過敏」涉有販賣毒品之嫌，並報告臺灣臺北地方檢察署檢
    察官指揮偵辦中等節，此有被告111年5月3日刑事陳報狀、
    國道公路警察局111年8月29日國道警刑字第1110401526號函
    暨所附臺灣臺北地方法院通訊監察書各1份在卷可佐（見偵
    卷第483頁；本院卷第109至121頁），考量被告本案所為多
    次販賣第二級毒品及轉讓禁藥犯行，危害社會治安及國家法
    益之情節非輕，不宜逕予免除其刑，爰均依毒品危害防制條
    例第17條第1項規定減輕其刑，並依法遞減之。
　⒋至被告依上開減刑事由遞減其刑後，所得判處之最低刑度與
    其犯行已屬相當，核與刑法第59條所稱犯罪之情狀顯可憫恕
    ，認科以最低刑度猶嫌過重之要件不符，自無從再依刑法第
    59條規定酌減其刑，附此敘明。　　
  ㈣爰以行為人之責任為基礎，審酌被告明知甲基安非他命為非
    法之違禁物，持以施用足以戕害人之身體健康，且極易成癮
    ，竟為貪圖不法利益，漠視法令而販賣、轉讓予他人，其行
    為不僅助長他人施用毒品惡習，對施用毒品者之身心影響甚
    鉅，亦使毒品於社會上易於流通，增加檢警全面查緝之困難
    ，危害社會治安及國家法益，所為顯屬非是，兼衡被告本案
    販賣、轉讓毒品之次數、數量及獲利等犯罪情節，暨其犯罪
    動機、目的、手段、智識程度、生活狀況及犯罪後坦承犯行
    之態度等一切情狀，並依最高法院110年度台上大字第5660
    號裁定意旨，以公訴檢察官之表示，審酌臺灣高等法院被告
    前案紀錄表所載，被告前因違反毒品危害防制條例案件（施
    用、持有第一級毒品；施用第二級毒品），經法院論罪科刑
    及執行完畢之紀錄等素行，各量處如附表三所示之刑，並定
    其應執行刑如主文所示，以資懲儆。
　㈤沒收（銷燬）之說明：
　⒈扣案如附表二編號1、2所示之行動電話（含SIM卡），均為被
    告所有（見偵卷第10、170頁），其中如附表二編號1所示之
    行動電話，為被告持以聯絡如附表一編號1所示轉讓禁藥、
    如附表一編號5至9所示販賣第二級毒品事宜所用之物；如附
    表二編號2所示之行動電話，則為被告持以聯絡如附表一編
    號2、4所示轉讓禁藥、如附表一編號3、11所示販賣第二級
    毒品事宜所用之物等節，業經本院認定如前，並有如附表一
    編號1至9、11所示之通訊監察譯文存卷可考，爰依毒品危害
    防制條例第19條第1項（持以販賣第二級毒品）、刑法第38
    條第2項前段（持以轉讓禁藥）之規定，依各次犯行所使用
    之行動電話，分別於如附表三編號1至9、11所示各罪刑項下
    宣告沒收。
  ⒉又被告因本案如附表一編號3、5至11所示各次販賣第二級毒
    品所收取之犯罪所得，雖均未扣案，仍應依刑法第38條之1
    第1項前段之規定，分別於如附表三編號3、5至11所示各罪
    刑項下宣告沒收，並依同條第3項規定，諭知於全部或一部
    不能沒收或不宜執行沒收時，追徵其價額（無庸於所定應執
    行刑之主文項下再為上述沒收之諭知）。
　⒊按沒收，除有特別規定者外，於裁判時並宣告之；違禁物或
    專科沒收之物得單獨宣告沒收；查獲之第一、二級毒品，不
    問屬於犯罪行為人與否，均沒收銷燬之，刑法第40條第1項
    、第2項及毒品危害防制條例第18條第1項前段分別定有明文
    。再參酌刑法第40條於104年12月30日修訂時之立法說明，
    可知沒收具獨立性之法律效果，已非刑罰（從刑）。從而，
    法院審查單獨宣告沒收之聲請時，固應以檢察官提出聲請，
    惟關於違禁物之沒收（銷燬），如違禁物已經專業機關鑑定
    ，案件性質已不影響作為證據使用，案件被告即為該違禁物
    之持有人，於依法進行相關程序後，最終仍應沒收（銷燬）
    ，倘檢察官於起訴時已於起訴書內，敘明沒收（銷燬）之法
    律依據，請求違禁物之沒收（銷燬），可認等同於聲請單獨
    宣告沒收，在不影響被告權益之情形下，考量節省訴訟上之
    勞費，以及不違反沒收具有獨立性法律效果之本旨，則法院
    於符合上述情形，自得在判決內對違禁物為沒收（銷燬）之
    宣告（最高法院110年度台上字第3896號判決意旨參照）。
    經查，扣案如附表二編號3所示查獲之第二級毒品甲基安非
    他命，依被告於偵查時所稱：安非他命是我用剩下的等語（
    見偵卷第170頁），雖表示與本案犯罪事實無密切關聯，然
    公訴檢察官於本院審理時當庭聲請沒收扣案毒品（見本院卷
    第166頁），可認檢察官已口頭提出單獨宣告沒收之聲請，
    揆諸上開說明，本院自應依毒品危害防制條例第18條第1項
    前段規定，基於沒收之獨立法律效果，於主文欄獨立項宣告
    沒收銷燬上開扣案毒品。
  ⒋至警方於本案雖另扣得如附表二編號4、5所示之物，然被告
    於偵查時供稱：扣案吸食器及磅秤是我施用毒品的工具等語
    （見偵卷第170頁），而表示此部分扣案物均與本案無關，
    且依卷內事證尚無從認定為供本案犯罪所用或預備之物，亦
    無專業鑑定機關所出具之鑑驗報告可證前揭扣案物確實存有
    毒品殘渣之違禁物，檢察官復未能進一步提出證據證明此部
    分扣案物與本案犯行之關聯性，自均無從於本案併予宣告沒
    收，末此敘明。
據上論斷，應依刑事訴訟法第299條第1項前段，藥事法第83條第
1項，毒品危害防制條例第4條第2項、第17條第1項、第2項、第1
8條第1項前段、第19條第1項，刑法第11條、第51條第5款、第38
條第2項前段、第38條之1第1項前段、第3項，判決如主文。
本案經檢察官陳亭君偵查起訴，檢察官王凌亞到庭執行職務。　
中　　華　　民　　國　　111 　年　　10　　月　　12　　日
                  刑事第三庭  審判長法　官  蘇揚旭
                                    法  官  施建榮
                                    法  官  洪振峰
上列正本證明與原本無異。
如不服本判決，應於判決送達後20日內敘明上訴理由，向本院提
出上訴狀 (應附繕本) ，上訴於臺灣高等法院。其未敘述上訴理
由者，應於上訴期間屆滿後20日內向本院補提理由書「切勿逕送
上級法院」。
                                    書記官  蘇宣容　　　
中　　華　　民　　國　　111 　年　　10　　月　　12　　日
附錄本案論罪科刑法條全文：
毒品危害防制條例第4條
製造、運輸、販賣第一級毒品者，處死刑或無期徒刑；處無期徒
刑者，得併科新臺幣3千萬元以下罰金。
製造、運輸、販賣第二級毒品者，處無期徒刑或10年以上有期徒
刑，得併科新臺幣1千5百萬元以下罰金。
製造、運輸、販賣第三級毒品者，處7年以上有期徒刑，得併科
新臺幣1千萬元以下罰金。
製造、運輸、販賣第四級毒品者，處5年以上12年以下有期徒刑
，得併科新臺幣5百萬元以下罰金。
製造、運輸、販賣專供製造或施用毒品之器具者，處1年以上7年
以下有期徒刑，得併科新臺幣1百50萬元以下罰金。
前五項之未遂犯罰之。
藥事法第83條
明知為偽藥或禁藥，而販賣、供應、調劑、運送、寄藏、牙保、
轉讓或意圖販賣而陳列者，處7年以下有期徒刑，得併科新臺幣5
千萬元以下罰金。
犯前項之罪，因而致人於死者，處7年以上有期徒刑，得併科新
臺幣1億元以下罰金；致重傷者，處3年以上12年以下有期徒刑，
得併科新臺幣7千5百萬元以下罰金。
因過失犯第1項之罪者，處2年以下有期徒刑、拘役或科新臺幣5
百萬元以下罰金。
第1項之未遂犯罰之。
附表一：
編號 交易對象 交易毒品、數量、金額及方式 補強證據 1 羅春三 王恒台持門號0000000000號行動電話與羅春三所持門號0000000000號行動電話聯繫，於110年10月4日12時46分許通話後未久，在新北市○○區○○街0段00號2樓8室（下稱王恒台居處）內，無償轉讓0.5至1公克之甲基安非他命予羅春三。 ①證人羅春三於警詢、偵查時之證述（見偵卷第31至33、193、195頁） ②國道公路警察局指認犯罪嫌疑人紀錄表1份（見偵卷第39、41頁） ③通訊監察譯文編號【D1】1份（見偵卷第97、98頁） 2 羅春三 王恒台持門號0000000000號行動電話與羅春三所持門號0000000000號行動電話聯繫，於110年11月15日19時47分許通話後未久，在王恒台居處內，無償轉讓0.5至1公克之甲基安非他命予羅春三。 ①證人羅春三於警詢、偵查時之證述（見偵卷第33至37、195頁） ②國道公路警察局指認犯罪嫌疑人紀錄表1份（見偵卷第39、41頁） ③通訊監察譯文編號【D2】1份（見偵卷第98至100頁） 3 蘇雨薇 王恒台持門號0000000000號行動電話與蘇雨薇所持門號0000000000號行動電話聯繫，議定並達成販賣甲基安非他命之合意後，於111年1月1日15時58分許通話後未久，在王恒台居處內，交付0.8公克之甲基安非他命予蘇雨薇，並向蘇雨薇收取價金1000元，而完成該次毒品交易。 ①證人蘇雨薇於警詢、偵查時之證述（見偵卷第44至47、187頁） ②國道公路警察局指認犯罪嫌疑人紀錄表1份（見偵卷第51、52頁）　 ③通訊監察譯文編號【A1】1份（見偵卷第87、88頁） ④通聯紀錄暨監視器翻拍畫面9張（見偵卷第115至121頁） 4  蘇雨薇 王恒台持門號0000000000號行動電話與蘇雨薇所持門號0000000000號行動電話聯繫，於111年2月5日10時56分許通話後未久，在王恒台居處內，無償轉讓0.5至1公克之甲基安非他命予蘇雨薇。 ①證人蘇雨薇於警詢、偵查時之證述（見偵卷第47至49、187、188頁） ②國道公路警察局指認犯罪嫌疑人紀錄表1份（見偵卷第51、52頁）　 ③通訊監察譯文編號【A2】1份（見偵卷第88至90頁） ④通聯紀錄暨蒐證影像、監視器翻拍畫面10張（見偵卷第123至129頁） 5 李安祺 王恒台持門號0000000000號行動電話與李安祺所持門號0000000000號行動電話聯繫，議定並達成販賣甲基安非他命之合意後，於110年12月16日4時53分許通話後未久，在王恒台居處內，交付1公克之甲基安非他命予李安祺，並向李安祺收取價金2500元，而完成該次毒品交易。 ①證人李安祺於警詢、偵查時之證述（見偵卷第60、61、176頁） ②國道公路警察局指認犯罪嫌疑人紀錄表1份（見偵卷第71、73頁） ③通訊監察譯文編號【C1】1份（見偵卷第93頁） 6 李安祺 王恒台持門號0000000000號行動電話與李安祺所持門號0000000000號行動電話聯繫，議定並達成販賣甲基安非他命之合意後，於110年12月26日4時23分許通話後未久，在王恒台居處內，交付0.3公克之甲基安非他命予李安祺，並向李安祺收取價金500元，而完成該次毒品交易。 ①證人李安祺於警詢、偵查時之證述（見偵卷第63、64、177頁） ②國道公路警察局指認犯罪嫌疑人紀錄表1份（見偵卷第71、73頁） ③通訊監察譯文編號【C4】1份（見偵卷第94頁） 7  李安祺 王恒台持門號0000000000號行動電話與李安祺所持門號0000000000號行動電話聯繫，議定並達成販賣甲基安非他命之合意後，於110年12月28日13時57分許通話後未久，在王恒台居處樓梯間，交付0.3公克之甲基安非他命予李安祺，並向李安祺收取價金500元，而完成該次毒品交易。 ①證人李安祺於警詢、偵查時之證述（見偵卷第64、65、177頁） ②國道公路警察局指認犯罪嫌疑人紀錄表1份（見偵卷第71、73頁） ③通訊監察譯文編號【C5】1份（見偵卷第94、95頁） 8  李安祺 王恒台持門號0000000000號行動電話與李安祺所持門號0000000000號行動電話聯繫，議定並達成販賣甲基安非他命之合意後，於111年1月1日13時23分許通話後未久，在王恒台居處樓梯間，交付0.3公克之甲基安非他命予李安祺，並向李安祺收取價金500元，而完成該次毒品交易。 ①證人李安祺於警詢、偵查時之證述（見偵卷第65、66、177頁） ②國道公路警察局指認犯罪嫌疑人紀錄表1份（見偵卷第71、73頁） ③通訊監察譯文編號【C6】1份（見偵卷第95頁） 9  李安祺 王恒台持門號0000000000號行動電話與李安祺所持門號0000000000號行動電話、0000000000號市話聯繫，議定並達成販賣甲基安非他命之合意後，於111年1月12日14時45分許通話後未久，在王恒台居處之樓梯間，交付0.3公克之甲基安非他命予李安祺，並向李安祺收取價金500元，而完成該次毒品交易。 ①證人李安祺於警詢、偵查時之證述（見偵卷第66至68、178頁） ②國道公路警察局指認犯罪嫌疑人紀錄表1份（見偵卷第71、73頁） ③通訊監察譯文編號【C7】1份（見偵卷第95、96頁） ④通聯紀錄暨蒐證影像8張（見偵卷第131至135頁）  10  李安祺 王恒台與李安祺當面議定並達成販賣甲基安非他命之合意後，於111年3月14日16時許，在王恒台居處內，交付0.6公克之甲基安非他命予李安祺，並向李安祺收取價金1000元，而完成該次毒品交易。 ①證人李安祺於警詢、偵查時之證述（見偵卷第68、69、175、178頁） ②國道公路警察局指認犯罪嫌疑人紀錄表1份（見偵卷第71、73頁） ③國道公路警察局勘察採證同意書、刑事警察大隊委託鑑驗尿液代號與姓名對照表（檢體編號111001號）各1份（見偵卷第403、405頁） ④臺北榮民總醫院111年3月31日國道警刑字第1110902340號濫用藥物檢驗報告（檢體編號111001號）、111年4月18日北榮毒鑑字第C0000000號毒品成分鑑定書各1份（見偵卷第407、409、479頁）  11 羅永燦 王恒台持門號0000000000號行動電話與羅永燦所持門號0000000000號行動電話聯繫，議定並達成販賣甲基安非他命之合意後，於110年12月19日9時57分許通話後未久，在王恒台居處內，交付1公克之甲基安非他命予羅永燦，並向羅永燦收取價金2500元，而完成該次毒品交易。 ①證人羅永燦於警詢、偵查時之證述（見偵卷第54、55、182頁） ②國道公路警察局指認犯罪嫌疑人紀錄表1份（見偵卷第57、58頁） ③通訊監察譯文編號【B2】1份（見偵卷第91頁）　  12 羅永燦 王恒台於111年3月14日8至9時許，在王恒台居處內，無償轉讓0.5至1公克之甲基安非他命予羅永燦。 ①證人羅永燦於偵查時之證述（見偵卷第181至183頁） ②國道公路警察局指認犯罪嫌疑人紀錄表1份（見偵卷第57、58頁） ③國道公路警察局勘察採證同意書、刑事警察大隊委託鑑驗尿液代號與姓名對照表（檢體編號0000000號）、第九公路警察大隊尿液檢體/毒品證物鑑驗收件/還件簽收紀錄表各1份（見偵卷第393、395、401頁） ④慈濟大學濫用藥物檢驗中心111年4月1日慈大藥字第1110401007號函暨檢驗總表（檢體編號0000000號）1份（見偵卷第397、399頁） 

附表二：
編號 扣押物名稱及數量 備註欄 1 廠牌為VIVO之行動電話1支（含門號0000000000號SIM卡1張） 為被告持以聯絡如附表一編號1所示轉讓禁藥、如附表一編號5至9所示販賣第二級毒品事宜所用之物。 2 廠牌為OPPO之行動電話1支（含門號0000000000號SIM卡1張） 為被告持以聯絡如附表一編號2、4所示轉讓禁藥、如附表一編號3、11所示販賣第二級毒品事宜所用之物。 3 晶體1包 驗前淨重0.3454公克，因鑑驗取樣0.0201公克，驗餘淨重0.3253公克，檢出第二級毒品甲基安非他命成分（純度約76.8％，驗前純質淨重約0.2654公克）。 4 吸食器3組 無證據可證明與本案有關，無從宣告沒收。 5 電子磅秤2臺  

附表三：
編號 犯罪事實 罪名、宣告刑及沒收 1 如附表一編號1所示 王恒台犯轉讓禁藥罪，處有期徒刑參月。扣案如附表二編號1所示之物沒收。 2 如附表一編號2所示 王恒台犯轉讓禁藥罪，處有期徒刑參月。扣案如附表二編號2所示之物沒收。 3 如附表一編號3所示 王恒台犯販賣第二級毒品罪，處有期徒刑貳年。扣案如附表二編號2所示之物沒收；未扣案之犯罪所得新臺幣壹仟元沒收，如全部或一部不能沒收或不宜執行沒收時，追徵其價額。 4 如附表一編號4所示 王恒台犯轉讓禁藥罪，處有期徒刑參月。扣案如附表二編號2所示之物沒收。 5 如附表一編號5所示 王恒台犯販賣第二級毒品罪，處有期徒刑貳年肆月。扣案如附表二編號1所示之物沒收；未扣案之犯罪所得新臺幣貳仟伍佰元沒收，如全部或一部不能沒收或不宜執行沒收時，追徵其價額。 6 如附表一編號6所示 王恒台犯販賣第二級毒品罪，處有期徒刑壹年拾月。扣案如附表二編號1所示之物沒收；未扣案之犯罪所得新臺幣伍佰元沒收，如全部或一部不能沒收或不宜執行沒收時，追徵其價額。 7 如附表一編號7所示 王恒台犯販賣第二級毒品罪，處有期徒刑壹年拾月。扣案如附表二編號1所示之物沒收；未扣案之犯罪所得新臺幣伍佰元沒收，如全部或一部不能沒收或不宜執行沒收時，追徵其價額。 8 如附表一編號8所示 王恒台犯販賣第二級毒品罪，處有期徒刑壹年拾月。扣案如附表二編號1所示之物沒收；未扣案之犯罪所得新臺幣伍佰元沒收，如全部或一部不能沒收或不宜執行沒收時，追徵其價額。 9 如附表一編號9所示 王恒台犯販賣第二級毒品罪，處有期徒刑壹年拾月。扣案如附表二編號1所示之物沒收；未扣案之犯罪所得新臺幣伍佰元沒收，如全部或一部不能沒收或不宜執行沒收時，追徵其價額。 10 如附表一編號10所示 王恒台犯販賣第二級毒品罪，處有期徒刑貳年。未扣案之犯罪所得新臺幣壹仟元沒收，如全部或一部不能沒收或不宜執行沒收時，追徵其價額。 11 如附表一編號11所示 王恒台犯販賣第二級毒品罪，處有期徒刑貳年肆月。扣案如附表二編號2所示之物沒收；未扣案之犯罪所得新臺幣貳仟伍佰元沒收，如全部或一部不能沒收或不宜執行沒收時，追徵其價額。 12 如附表一編號12所示 王恒台犯轉讓禁藥罪，處有期徒刑參月。